【裁判字號】    90,聲,1575
【裁判日期】    901207
【裁判案由】    
【裁判全文】
臺灣嘉義地方法院民事裁定  九十年聲字第一五七五號
    聲  請  人  丁○○
                乙○○
                丙○○
                戊○○○
    送達代收人  蕭世芳律師
    相  對  人  甲○○
右當事人間聲請返還擔保金事件，本院裁定如左：
    主      文
聲請駁回。
聲請程序費用由聲請人負擔。
    理      由
一、聲請意旨略以：聲請人戊○○○及聲請人等之被繼承人賴澤民（民國九十年六月
    一日死亡），曾依鈞院八十一年度全字第三六二號假扣押裁定，以鈞院八十一年
    度存字第一二五０號提存擔保金新台幣（下同）一十五萬元，而實施假扣押執行
    ，該假扣押案件之債務人，除相對人外，雖有翁維良及健成合板材料有限公司，
    惟翁維良及健成合板材料有限公司部分，已於執行程序實施前撤回執行之聲請，
    而本件本案訴訟，經鈞院八十三年訴重訴字第二五號事件三審判決聲請人等一部
    敗訴確定，聲請人已以存證信函催告相對人於二十一日內行使權利，迄未行使，
    爰依民事訴訟法第一百零四條第一項第二款，聲請返還擔保金等語。
二、按返還擔保金，依民事訴訟法第一百零六條準用同法第一百零四條之規定，須符
    合：（１）應供擔保之原因消滅者；（２）訴訟終結後供擔保人證明已定二十日
    以上之期間催告受擔保利益人行使權利而未行使者之要件，法院始得裁定返還擔
    保金。而所謂訴訟終結，在因假扣押供擔保之情形，該擔保係為保障受擔保利益
    人因不當假扣押所受損害而設，倘執行法院已依假扣押裁定實施假扣押之執行，
    則在執行法院撤銷其執行程序前，受擔保利益人所受損害仍可能繼續發生，損害
    額既未確定，自無強令其行使權利之理，是依民事訴訟法第一百零六條準用同法
    第一百零四條第一項第二款規定，聲請以裁定返還其假扣押擔保金，必待假扣押
    之執行程序已撤銷，始得請與民事訴訟法第一百零四條第一項第二款所定之「訴
    訟終結」相當。
三、查聲請人主張之事實，固據其提出繼承系統表一件、戶籍謄本二件、本院民事執
    行處證明書、存證信函及掛號回執各一件為證。惟聲請人迄未撤銷假扣押裁定，
    亦未撤回假扣押執行，業經本院調取八十一年度全字第三六二號假扣押、八十一
    年度執全字第二八一號假扣押執行案卷查明無訛，是依前揭說明，本件核與民事
    訴訟法第一百零四條第一項第二款所定之訴訟終結不符，聲請人所為之催告亦非
    訴訟終結後所為，聲請人之聲請為無理由，應予駁回。
四、依民事訴訟法第九十五條、第七十八條裁定如主文。
中      華      民      國    九十      年     十二     月      七      日
~B臺灣嘉義地方法院民事第二庭
~B    法  官  羅秀緞
右為正本係照原本作成。
如對本裁定抗告應於送達後十日內向本院提出抗告狀。
中      華      民      國    九十      年     十二     月              日
~B    書記官  沈秀鈴


司法院資訊處製作；財團法人民間司法改革基金會備份。
